臺灣彰化地方法院刑事判決　　　　　　 95年度交易字第288號
公　訴　人　臺灣彰化地方法院檢察署檢察官
被　　　告　甲○○○○○　○○.
上列被告因公共危險等案件，經檢察官提起公訴（95年度偵字第
11306號），被告於準備程序中就被訴事實為有罪之陳述，受命
法官於聽取當事人之意見後，由本院合議庭裁定以簡式審判程序
判決如下：
    主    文
甲○○○○○  ○○○○服用酒類，不能安全駕駛動力交通工具而駕駛，處
有期徒刑肆月。又因過失傷害人致重傷，處有期徒刑柒月。應執
行有期徒刑拾月，並於刑之執行完畢或赦免後，驅逐出境。
    犯罪事實
一、甲○○○○○  ○○○○（中文譯名阿勇）係世鴻工業股份有限公司所
    聘僱，於民國92年12月25日合法申請來臺灣工作，而於95
    年12月25日居留期限到期之泰國籍勞工。其自95年11月29日
    18時許起至同日20時許止，在彰化縣鹿港鎮○○○○路6號
    附近之某便利商店，飲用一杯半之高粱酒後，已達不能安全
    駕駛動力交通工具之程度，且未領有駕駛執照，卻仍駕駛車
    牌號碼BN8─126號重型機車，後座搭載林芝玉，沿鹿港鎮○
    ○路○段由南往北方向行駛。嗣於同日20時20分許，行經鹿
    草路2段826 號前，其原應注意汽車駕駛人飲用酒類後，呼
    氣所含酒精濃度超過每公升0.25毫克以上者，不得駕車，且
    應隨時注意車前狀況，並依該路段標誌之規定速限為50公里
    ，不得超速行駛，而依當時情形，並無不能注意之情事，其
    竟疏於注意，適對向車道有乙○○駕駛車牌號碼SU7─596號
    輕型機車，亦疏未注意車前狀況及違反交通標線而跨越雙黃
    線，冒然左轉而行經該處，因甲○○○○○ ○○○○已有醉意，致注
    意力減低，且未注意車前狀況，並以時速60公里之速度超速
    行駛，而不慎與乙○○之機車發生對撞，致乙○○人車倒地
    受有頭部外傷合併蜘蛛膜下腔出血、腦挫傷、延遲性多處腦
    出血、右側胸部挫傷合併多處肋骨骨折、右側鎖骨骨折，並
    因此造成右側肢體無力、語言能力嚴重喪失、記憶力消失等
    難治之傷害。經警前往處理，並將甲○○○○○ ○○○○送醫施以抽
    血檢驗酒精濃度測試，其測試值達227MG/DL，經換算呼氣酒
    精濃度為每公升1.13毫克而悉上情。
二、案經乙○○之配偶丙○○（原名許美觀）告訴及彰化縣警察
    局鹿港分局報告臺灣彰化地方法院檢察署檢察官偵查起訴。
    理    由
一、上揭犯罪事實，業據被告甲○○○○○  ○○○○於警詢、偵查中及本
    院審理時坦承不諱，核與證人林芝玉於警詢中證述之情節相
    符，並有道路交通事故現場圖、秀傳紀念醫院酒精檢驗報告
    單、診斷證明書各1紙、執勤員警測試觀察紀錄表、現場照
    片10張附卷可稽。且查：
  (一)參諸德國、美國之認定標準，對於酒精濃度呼氣已達每公
      升0.55毫克以上，肇事率為一般正常人之十倍，認為已達
      「不能安全駕駛」之標準；至於上揭數值以下之行為，如
      輔以其他客觀事實得作為「不能安全駕駛」之判斷時，亦
      應依刑法第一百八十五條之三之規定移送法辦處以刑罰，
      法務部八十八年五月十八日法檢字第００一六六九函釋
      甚明。被告經測得之呼氣中之酒精濃度為每公升1.13毫克
      ，已逾前揭標準值甚多，併參以被告當時疏未注意車前狀
      況，並依該路段標誌之規定速限為50公里，竟超速行駛而
      肇致本案車禍之發生；堪認被告當時應已達於不能安全駕
      駛動力交通工具之程度。
  (二)次按車輛行駛時，駕駛人應注意車前狀況，隨時採取必要
      之安全措施。又行車速度，應依標誌之規定。且汽車駕駛
      人飲酒後，呼氣所含酒精濃度超過每公升0.25毫克以上者
      不得駕車，道路交通安全規則第94條第3項、第93條第1項
      及第114條第1項第2款分別定有明文。被告騎乘前開機車
      自應注意上述道路交通安全規定，且本案車禍發生當時天
      候晴、柏油路面乾燥無缺陷無障礙物、視距良好，被告並
      無不能注意之情事，亦有前開卷附道路交通事故調查表在
      卷足憑，則被告肇事當時，疏未前揭道路交通安全規則之
      規定，於飲酒後吐氣所含酒精濃度達每公升1.13毫克之情
      形下，竟貿然騎乘機車超速行駛而肇致本案車禍並致告訴
      人受有前揭傷害，足證被告之騎乘前開機車失當行為，顯
      有過失。
  (三)另按車輛行駛時，駕駛人應注意車前狀況，隨時採取必要
      之安全措施；及按行車速度應依速限標誌或標線之規定，
      道路交通安全規則第94條第3項、第93條第1項定有明文。
      查被害人乙○○係亦疏未注意車前狀況及跨越雙黃線冒然
      左轉，其就本案車禍亦同有過失責任，但其等二人之過失
      行為既併合為本件車禍發生之原因，惟被告之過失責任仍
      不得因之抵銷或解免，附此敘明。
  (四)再查，被害人因本案車禍受有頭部外傷合併蜘蛛膜下腔出
      血、腦挫傷、延遲性多處腦出血、右側胸部挫傷合併多處
      肋骨骨折、右側鎖骨骨折等傷勢，且目前右側肢體無力、
      語言能力嚴重喪失、記憶力消失，為難治之傷害，分別有
      彰濱秀傳紀念醫院95年12月2日診斷證明書，及該院96年2
      月14日濱（秀）醫字第960067號函各一紙附卷可證，足認
      告訴人因本案車禍身體所受之前揭傷害，已達刑法第十條
      第四項第六款規定重大難治之重傷害程度。
  (五)綜上所述，足認被告自白確與事實相符，本案事證明確，
      被告前揭犯行，均堪認定。
三、核被告服用酒類，已達於不能安全駕駛動力交通工具之程度
    ，竟仍執意駕車，且因過失駕駛行為致被害人受有前揭重傷
    害，所為係犯刑法第一百八十五條之三之重大違背安全駕駛
    罪，及刑法第二百八十四條第一項後段之過失傷害人致重傷
    罪。而被告所犯上開二罪，一為故意犯罪，一為過失犯罪，
    行為互殊，應予分論併罰。又被告酒醉駕車及無照駕駛因而
    致被害人受有前揭重傷害，依法應負刑事責任，依道路交通
    管理處罰條例第八十六條第一項之規定，應就過失傷害人致
    重傷害部分加重其刑。爰審酌被告飲酒後已無法適當操控車
    輛，竟無視於其他用路人之交通往來安全，率然駕車已對公
    眾之生命、身體、財產權益造成嚴重威脅，且被告酒精濃度
    測試值非低，足見其騎乘前開機車前飲用酒類不少，其危害
    性更不容輕忽，再兼衡酌被告犯後均坦承犯行之犯罪後態度
    ，惟迄今仍未與告訴人達成民事和解並賠償損害，及被告過
    失情節之輕重、被害人所受身體傷害之嚴重性、被害人對本
    件車禍之發生亦同有過失、被告之智識程度、生活狀況等一
    切情狀，分別量處如主文所示之刑，並定其應執行之刑，以
    示懲儆。又被告均係外國人（泰國籍），有外僑居留資料查
    詢表一紙附卷可按，其受有期徒刑以上刑之宣告，爰併宣告
    於刑之執行完畢或赦免後，驅逐出境。
據上論斷，應依刑事訴訟法第二百七十三條之一第一項、第二百
九十九條第一項前段，道路交通管理處罰條例第八十六條第一項
，刑法第一百八十五條之三、第二百八十四條第一項後段、第五
十一條第五款、第九十五條，刑法施行法第一條之一，判決如主
文。
本案經檢察官吳宗達到庭執行職務。
中　　華　　民　　國　　96　　年　　3　　月　　16 　日
                  交通法庭           法  官    吳俊螢
以上正本證明與原本無異。
如不服本判決，應於判決送達後十日內向本院提出上訴狀（須附
繕本），上訴於臺灣高等法院臺中分院。
告訴人或被害人對於判決如有不服具備理由請求檢察官上訴者，
其上訴期間之計算係以檢察官收受判決正本之日期為準。
中　　華　　民　　國　　96　　年　　3　　月　　16 　日
                                     書記官    林怡吟
附錄論罪科刑法條：
刑法第一百八十五條之三：
服用毒品、麻醉藥品、酒類或其他相類之物，不能安全駕駛動力
交通工具而駕駛者，處一年以下有期徒刑、拘役或三萬元以下罰
金。
刑法第二百八十四條第一項
因過失傷害人者，處六月以下有期徒刑、拘役或五百元以下罰金
，致重傷者，處一年以下有期徒刑、拘役或五百元以下罰金。
道路交通管理處罰條例第86條
汽車駕駛人，無駕駛執照駕車、酒醉駕車、吸食毒品或迷幻藥駕
車、行駛人行道或行經行人穿越道不依規定讓行人優先通行，因
而致人受傷或死亡，依法應負刑事責任者，加重其刑至二分之一
。
汽車駕駛人，在快車道依規定駕車行駛，因行人或慢車不依規定
，擅自進入快車道，而致人受傷或死亡，依法應負刑事責任者，
減輕其刑。
